【裁判字號】    95,易,542
【裁判日期】    950508
【裁判案由】    竊盜
【裁判全文】
臺灣臺中地方法院刑事判決               95年度易字第542號
公  訴  人  臺灣臺中地方法院檢察署檢察官
被      告  乙○○
            甲○○
上列被告因竊盜案件，經檢察官提起公訴（九十四年度偵字第一
九一五九號），本院判決如下：
    主    文
乙○○共同攜帶兇器竊盜未遂，處有期徒刑陸月，如易科罰金，
以參佰元折算壹日。扣案之套筒扳手壹支（含套筒貳個）沒收。
甲○○共同攜帶兇器竊盜未遂，處有期徒刑肆月，如易科罰金，
以參佰元折算壹日。扣案之套筒扳手壹支（含套筒貳個）沒收。
    犯罪事實
一、乙○○、甲○○二人基於意圖為自己不法所有之犯意聯絡，
    於民國九十四年十一月十六日十七時三十分許，攜帶乙○○
    所有之客觀上足供兇器使用之套筒扳手一支（含套筒二個）
    ，至林務局東勢林區管理處所有位於臺中縣豐原市○○路○
    段一四七巷十二號已無人居住之建築物，以上開套筒扳手拆
    卸該建築物鐵門之螺絲，著手行竊上開鐵門二片，惟乙○○
    、甲○○僅將鐵門螺絲取下尚未將鐵門拆下之際，即遭民眾
    發現報警處理，而為警當場查獲，並扣得乙○○所有之套筒
    扳手一支（含套筒二個），致未生竊得財物之結果。
二、案經臺中縣警察局豐原分局報請臺灣臺中地方法院檢察署檢
    察官偵查起訴。
    理    由
一、上開事實，業據被告甲○○於警詢、偵訊及本院審理時坦承
    不諱（見警卷第二頁、第三頁、偵查卷第十一頁、第十二頁
    、本院卷第四十三頁），核與證人即林務局東勢林區管理處
    辦事員林武雄於警詢時指訴鐵門遭竊之情節相符（見警卷第
    九頁、第十頁），且經證人即查獲之警員羅西湖於偵查中證
    述明確（見偵查卷第二七頁）；被告乙○○則矢口否認有竊
    取上開鐵門之事實，辯稱：伊與甲○○是在那裡碰到在聊天
    ，要離開時遇到警察，警察要伊與甲○○出示證件，且要求
    其二人手指鐵門，並拍照，警察雖有在伊的車上發現套筒扳
    手，伊並沒有要偷鐵門，套筒扳手是壞的等語。惟查：被告
    乙○○與被告甲○○於上開時地，以扣案之套筒扳手拆卸上
    開鐵門之螺絲等情，業據被告乙○○於警詢及檢察官初次偵
    訊時供述明確（見警卷第五頁、第六頁、偵查卷第十一頁、
    第十二頁），核與證人林武雄於警詢時指訴鐵門遭竊之情節
    相符（見警卷第九頁、第十頁），且經證人即查獲之警員羅
    西湖於偵查中證述當時伊看到乙○○、甲○○二人正拆下鐵
    門二面，準備載上拖車等情無誤（見偵查卷第二七頁），再
    者，扣案之套筒扳手經本院當庭勘驗結果，扳手控制左右轉
    定位之卡榫雖已鬆拖，使套筒扳手會形成左右轉均空轉之現
    象，惟在特定位置上，稍加使力，仍能使套筒之公釦，因卡
    位而固定，足以鬆拖螺帽，但使用上，與正常之扳手相較，
    較為不便利等情，有本院勘驗筆錄在卷可稽，故被告乙○○
    事後翻異前詞，辯稱並未竊取上開鐵門，是警察要伊與甲○
    ○手指鐵門拍照，扣案之套筒扳手已無法使用，只能空轉，
    無法上緊及拆卸云云，顯係避重就輕之詞，殊無可採。此外
    ，並贓物認領保管單一紙附卷可稽，復有套筒扳手一支（含
    套筒二個）扣案可資佐証，又林務局東勢林區管理處所有位
    於臺中縣豐原市○○路○段一四七巷十二號已無人居住之建
    築物雖已無人居住，但該建築物之鐵門仍為有價值之物，客
    觀上仍為該管理處所管領，該該管理處亦不容許外人取走上
    開鐵門，被告乙○○、甲○○竟未得同意拆卸有價值之物，
    其二人之行為自屬竊盜，本件事證明確，被告二人犯行堪以
    認定。
二、查套筒扳手為堅硬且具有一定重量之物，以之擊打足以傷害
    人之生命、身體，具有客觀上之危險性，自屬兇器，被告乙
    ○○、甲○○二人竟攜帶之供以行竊，故核其等所為，係犯
    刑法第三百二十一條第二項、第一項第三款之攜帶兇器竊盜
    未遂罪。被告乙○○及甲○○有犯意之聯絡及行為之分擔，
    均為共同正犯。被告乙○○、甲○○雖已著手於攜帶兇器竊
    盜行為之實施，惟未生竊得財物之結果，其犯罪尚屬未遂階
    段，爰均依刑法第二十六條前段規定，按既遂犯之刑度減輕
    其刑。爰審酌被告二人之素行、智識程度、犯罪動機、目的
    、手段、所生之危害及犯罪後之態度等一切情狀，分別量處
    如主文所示之刑，並均諭知易科罰金之折算標準。扣案套筒
    扳手一支（含套筒二個）為被告乙○○所有，業據其供明在
    卷，且係供被告乙○○、甲○○上開犯罪所用之物，爰依刑
    法第三十八條第一項第二款，併予宣告沒收。
據上論斷，應依刑事訴訟法第二百九十九條第一項前段，刑法第
二十八條、第三百二十一條第二項、第一項第三款、第二十六條
前段、第四十一條第一項前段、第三十八條第一項第二款，罰金
罰鍰提高標準條例第二條，判決如主文。
本案經檢察官丙○○到庭執行職務。
中    華    民    國    95    年    5     月    8     日
                  刑事第九庭    審判長法  官  陳得利
                                      法  官  何世全
                                      法  官  余德正
以上正本證明與原本無異。
如不服本判決，應於送達後十日內向本院提出上訴狀（須附繕
本），上訴於臺灣高等法院臺中分院。
                                      書記官  廖日晟
中    華    民    國    95    年    5     月    8     日
附錄論罪科刑法條全文
刑法第321條
犯竊盜罪而有左列情形之一者，處六月以上、五年以下有期徒刑
：
一  於夜間侵入住宅或有人居住之建築物、船艦或隱匿其內而犯
    之者。
二  毀越門扇、牆垣或其他安全設備而犯之者。
三  攜帶兇器而犯之者。
四  結夥三人以上而犯之者。
五  乘火災、水災或其他災害之際而犯之者。
六  在車站或埠頭而犯之者。
前項之未遂犯罰之。


司法院資訊處製作；財團法人民間司法改革基金會備份。
